【裁判字號】    98,簡上,875
【裁判日期】    981118
【裁判案由】    竊盜
【裁判全文】
臺灣高雄地方法院刑事判決             98年度簡上字第875號
上  訴  人
即  被  告  乙○○
上列上訴人因竊盜案件，不服本院高雄簡易法庭中華民國98年7
月6 日98年度審簡字第2936號一審簡易判決（聲請簡易判決處刑
案號：臺灣高雄地方法院檢察署98年度偵字第7916號），提起上
訴，本院管轄之第二審合議庭判決如下：
    主  文
上訴駁回。
    事  實
一、乙○○前因偽造文書案件，經臺灣高雄地方法院以95年度簡
    字第4502號判處有期徒刑3 月確定，甫於民國95年12月14日
    易科罰金執行完畢。乙○○竟意圖為自己不法之所有，於98
    年3 月5 日下午3 時30分許，在高雄市○○區○○路415 號
    之高雄應用科技大學B1圖書館內，趁在該圖書館內看書之甲○○、己○○、戊○○暫離座位之機會，分別徒手竊取甲○○所有置放於座位桌上之黑色計算機1 台（CASIO 廠牌、型
    號991MS ，價值約新臺幣【下同】500 元）、己○○所有置
    放於座位桌上之銀色計算機1 台（CASIO 廠牌、型號991ES
    ，價值約550 元）、戊○○所有置放於座位桌上之哈電族翻
    譯機1 台（價值約3,000 元），置入隨身攜帶之背包內，適
    為丁○○發現，經丁○○報告學校老師、教官，而報警查獲
    ，並扣得上開黑色計算機1 台、銀色計算機1 台、哈電族翻
    譯機1 台等物（均經領回）。
二、案經戊○○訴由高雄市政府警察局三民第二分局移送臺灣高
    雄地方法院檢察署偵查後聲請簡易判決處刑。
    理  由
壹、證據能力部分：
一、按被告以外之人（包括證人、鑑定人、告訴人、被害人及共
    同被告等）於檢察事務官、司法警察官或司法警察調查中所
    為之陳述，與審判中不符時，其先前之陳述具有較可信之特
    別情況，且為證明犯罪事實存否所必要者，得為證據，刑事
    訴訟法第159 條之2 定有明文。本件證人甲○○、己○○、
    戊○○、丁○○於警詢中所為之證述與本院審理中並無不符
    ，是渠等於警詢中所為證述，不具證據能力。
二、按被告以外之人於審判外之言詞或書面陳述，除法律有規定
    者外，不得作為證據，刑事訴訟法第159 條第1 項定有明文
    ；被告以外之人於審判外之陳述，雖不符同法第159 條之1
    至159 條之4 之規定，而經當事人於審判程序同意作為證據
    ，法院審酌該言詞陳述或書面陳述作成時之情況，認為適當
    者，亦得為證據。當事人、代理人或辯護人於法院調查證據
    時，知有第159 條第1 項不得為證據之情形，而未於言詞辯
    論終結前聲明異議者，視為有前項之同意，同法第159 條之
    5 第2 項亦有明文。查本判決以下所引其餘傳聞證據，均經
    被告於法院調查證據時，知有第159 條第1 項不得為證據之
    情形，而未於言詞辯論終結前聲明異議，本院審酌上開證據
    作成時並無不合法定程序之情形，認為適當，依上開說明，
    應均有證據能力。
貳、實體部分：
一、訊據上訴人即被告乙○○否認有何竊盜犯行，辯稱：我於上
    開時間至高雄應用科技大學B1圖書館內讀書，但並無竊盜，
    上開黑色計算機1 台、銀色計算機1 台是我自己的，哈電族
    翻譯機1 台是教官他們放進我背包的，證人甲○○、己○○
    、戊○○、丁○○所言均不實云云。然查：
  (一)被告乙○○於上開時、地，先後竊取證人甲○○、己○○、
    戊○○所有之黑色計算機1 台、銀色計算機1 台、哈電族翻
    譯機1 台，而於被告乙○○離開圖書館之時，為證人丁○○
    發現之事實，業據證人丁○○證述：「當時我坐在圖書館的
    第二排，我的朋友（學長甲○○）坐在第一排，他們出去休
    息時，被告突然進來，左顧右盼，我看到他坐在我朋友的位
    置上，我覺得很怪，後來我看到被告翻了那個座位的包包及
    桌子上的東西，就伸手拿了計算機，放進他自己的包包中，
    並且看左右有沒有人注意他，…，之後他就準備逃走了，我
    馬上叫住他，攔下他，他被我攔下後，其他人也圍過來，我
    問他是誰，為何拿這些東西，當下他承認他有拿那些東西，
    …他的包包裡面有錢包、電子計算機等。我們再問他是不是
    他的，他的說詞很反覆，我們就請老師幫忙，…老師決定報
    警，之後被告被帶去學校後門的住宿的服務處，我有跟過去
    ，老師、教官都在那裡，之後警察也到現場了。三位失主在
    在宿舍服務區及警局都有指認」等語（見本院卷64-66 頁）
    ，證人甲○○證稱：「今年3 月5 日下午3 點多，有去高雄
    應用科技大學的圖書室看書，那時候我將計算機放在桌上，
    就去就醫，我回來之後，我朋友就說我的計算機被偷了，我
    去查看發現計算機確實不見了，他們說他們有通知教官了。
    」（本院卷43-44 頁）；證人己○○證稱：「今年三月五日
    下午有去高雄應用科技大學圖書室看書，有帶銀色計算機（
    廠牌：卡西歐、型號：991 ），當天我下午有課，東西我放
    在桌上，我上完課，同學打電話給我，叫我去警局領計算機
    。」等語（本院卷44-45 頁）；證人戊○○證稱：「我在圖
    書館樓上聊天，是丁○○當場抓到人。被告背包內有電子辭
    典（翻譯機）、計算機，但是最後到教官室確認時，我才確
    定是我的。」詳盡（本院卷66-67 頁），並有搜索扣押筆錄
    、扣押物品目錄表、贓物認領保管單、贓物照片8 張在卷可
    證（見警卷21-30 頁）。
  (二)被告雖辯稱：扣案翻譯機原先不在背包之內，是教官他們放
    進去的，扣案計算機2 台均為我所有云云，然上開扣案之證
    人戊○○所有之翻譯機確係自被告背包內取出一情，業經證
    人戊○○、丁○○證述詳盡，且扣案之黑色計算機1 台（CA
    SIO 廠牌、型號991MS ）、銀色計算機1 台（CASIO 廠牌、
    型號991ES ）、翻譯機1 台，確實分為證人甲○○、己○○
    、戊○○所有，亦經證人甲○○、己○○、戊○○證述明確
    如前，被告空言否認竊盜，實無可採。至被告提出CASIO 廠
    牌型號991MS 計算機，CASIO 廠牌型號991ES 計算機之說明
    書、包裝盒等，僅能證明被告曾購置該等型號之計算機，尚
    不足證明扣案之計算機2 台均為被告所有，而難據之為有利
    被告之認定。
  (三)綜上，本件事證明確，被告犯行堪以認定。
二、核被告所為，均係犯刑法第320 條第1 項竊盜罪。被告所犯
    上開3 罪，犯意個別，行為各殊，應予分論併罰。檢察官雖
    認被告上開3 次竊盜犯行成立接續犯，然按所謂接續犯，係
    指數個在同時、同地或密切接近之時、地，侵害同一法益之
    行為，因各舉動之獨立性極為薄弱，社會通念認為無法強行
    分開，乃將之包括視為一個行為之接續進行，給予單純一罪
    之刑法評價（最高法院96年台上字第787 號判決參照），本
    件被告所為3 次竊盜犯行，侵害之財產法益各有不同，自難
    認屬接續犯，檢察官此部分之認定容有誤會。被告曾有上開
    事實欄所示論罪科刑及有期徒刑執行完畢之前科紀錄，有臺
    灣高等法院被告前案紀錄表1 份附卷可稽，於5 年以內再犯
    本件有期徒刑以上之罪，均為累犯，均依刑法第47條第1 項
    之規定加重其刑。
三、本件原審依刑法第320 條第1 項、第47條第1 項、第41條第
    1 項、第51條第5 款、刑法施行法第1 條之1 ，並審酌被告
    不思循正當途徑賺取財富，竟竊取他人之財物，實屬不該，
    且犯後猶未能坦承犯行等一切情狀，量處有期徒刑3 月、3
    月、3 月，及定易科罰金折算標準，並定其應執行刑有期徒
    刑6 月，及定易科罰金折算標準，其認事用法俱無不合，量
    刑亦甚妥適，被告上訴仍執前詞，否認犯罪，指摘原判決不
    當，並無可採，其上訴為無理由，應予駁回。
據上論斷，依刑事訴訟法第455 條之1 第1 項、第3 項、第368
條，判決如主文。
本案經檢察官丙○○到庭執行職務。
中    華    民    國    98    年    11    月    18    日
                  刑事第十一庭  審判長法  官  黃三友
                                      法  官  林俊寬
                                      法  官  陳億芳
以上正本證明與原本無異。
不得上訴。
中    華    民    國    98    年    11    月    18    日
                                      書記官  林靜慧
中華民國刑法第320條
（普通竊盜罪、竊佔罪）
意圖為自己或第三人不法之所有，而竊取他人之動產者，為竊盜
罪，處5  年以下有期徒刑、拘役或 5 百元以下罰金。
意圖為自己或第三人不法之利益，而竊佔他人之不動產者，依前
項之規定處斷。
前二項之未遂犯罰之。


司法院資訊處製作；財團法人民間司法改革基金會備份。
